Inventaris van het archief van het Nederlandse Gezantschap, later de Ambassade in Oostenrijk, 1955-1974
Nationaal Archief, Den Haag
- ALGEMEEN ARCHIEF, A.
  - Staatkunde, landsverdediging, internationale organisaties, 9.
    - Internationale organisaties, 9.3.
      - Stukken betreffende de Europese gemeenschappen., 1955 - 1974; 329-342; 5 pakken en 9 omslagen
        - Europese Economische Gemeenschap (EEG). 1958 - 1974, 331-342
          - Topconferentie der EEG-ministers te Den Haag op 1 - 2 december 1969, 1969, 341
          - Verhouding EEG en Midden-Oosten, 1974, 342
      - Stukken betreffende de Verenigde Naties (VN)., 1955 - 1974; 343-373; 1 pak en 30 omslagen
        - Mogelijkheden van toetreding van Oostenrijk tot de VN, 1955 - 1958, 343
        - Economic and Social Counsel (ECOSOC). 1957 - 1974, 344-347
          - Kandidaturen voor functies en lidmaatschap bij de ECOSOC van diverse landen, 1957 - 1964, 344
          - Zetelverdeling Sociale Commissie, 1965 - 1974, 345
          - Samenstelling van ECOSOC, 1969 - 1973, 346
          - Internationale conferentie over psychotrope stoffen van 11 januari - 19 februari 1971 te Wenen, 1970 - 1971, 347
        - Leveren van een Oostenrijks medisch VN-contingent naar Congo en de uitzending van Oostenrijkse militaire- en politie-eenheden naar het buitenland ten behoeve van VN-vredesoperaties, 1960 - 1968, 348
        - Conferenties te Wenen. 1960 - 1974, 349-353
          - VN-conferentie over diplomatiek verkeer en immuniteiten van 2 maart - 18 april 1961 te Wenen, de voorbereiding en daaruit voortvloeiende conventies en protocollen, 1960 - 1963, 349; pak
          - VN-conferentie over consulaire betrekkingen van 4 maart - 22 april 1963 te Wenen, 1962 - 1963, 350
          - United Nations Educational, Scientific and Cultural Organization (UNESCO) conferentie van Europese ministers van Onderwijs op 20 - 25 november te Wenen, 1965 - 1967, 351
          - VN-conferentie inzake het Verdragenrecht op 26 maart - 24 mei 1968 en 9 april - 22 mei 1969, 1968 - 1969, 352
          - Voorstel van Oostenrijk tot uitbreiding van de conferentiefaciliteiten in Wenen en de mogelijke toekomstige vestiging van additionele afdelingen van de VN in Wenen, 1974, 353
        - International Atomic Energy Agency (IAEA). 1964 - 1974, 354-357
          - Algemeen, 1973 - 1974, 354
          - Interventie van Afrikaanse staten tijdens de 8e Algemene Vergadering van het IAEA tegen het lidmaatschap van Zuid-Afrika en Portugal in de Raad van Gouverneurs, 1964, 355
          - Non-proliferatieverdrag, 1967 - 1974, 356
          - Safeguards bij IAEA, 1970 - 1973, 357
        - Standpunt van Oostenrijk ten aanzien van het handelsembargo van de Veiligheidsraad tegen Zuid-Rhodesië, 1965 - 1971, 358
        - Oostenrijkse vertegenwoordiging in het Hoge Commissariaat voor de Vluchtelingen (UNHCR), 1965 - 1972, 359
        - Wijziging van de Oostenrijkse lijst van invoerrechten als gevolg van de Kennedy-ronde van de General Agreement on Tariffs and Trade (GATT), 1965 - 1972, 360
        - Verzoeken om steun aan Oostenrijk voor de Nederlandse kandidatuur voor een zetel in de raad van de Food and Agriculture Organization (FAO), 1965 - 1973, 361
        - Kandidaturen voor zetels in de International Law Commission (ILC), 1966 - 1971, 362
        - Deelname van Oostenrijk aan de 26e zitting International Cotton Advisory Committee op 12 - 22 juni 1967 te Amsterdam, 1967, 363
        - Standpunt van Oostenrijk ten aanzien van het Nederlandse initiatief voor een bijeenkomst van de Groep van Tien over de Europese problematiek, 1967 - 1969, 364
        - Secretarissen-generaal van de VN, 1968 - 1971, 365
        - United Nations Development Program (UNDP), 1968 - 1972, 366
        - Internationaal Gerechtshof. 1969 - 1974, 367-368
          - Steun van Oostenrijk aan Nederland ten aanzien van het behoud van de zetel van het gerechtshof in 's-Gravenhage, 1969, 367
          - Kandidaten voor het Internationaal Gerechtshof, 1969 - 1974, 368
        - Verzoeken om steun van Oostenrijk aan het Nederlandse voorstel inzake de ontbinding van hulp van de Wereldbank voor India, 1970, 369
        - European Coordination Centre for Research and Documentation in Social Sciences (Vienna Center), 1971 - 1972, 370
        - Verlenen van steun door Oostenrijk aan Nederlandse kandidatuur voor een Raadszetel bij de International Civil Aviation Organization, 1971 - 1974, 371
        - United Nations Industrialisation and Development Organization, 1973 - 1974, 372
        - Toespraak van de Oostenrijkse minister van Buitenlandse Zaken Rudolf Kirchschläger voor de speciale zitting van de Algemene Vergadering van de VN op 22 april 1974 te New York, 1974, 373
      - Stukken betreffende de relatie van Oostenrijk met de Raad van Europa., 1956 - 1973; 374-375; 2 omslagen
        - Wens van Oostenrijk tot toetreding tot de raad, 1956, 374
        - Zittingen van de raadgevende vergaderingen van de Raad van Europa, 1965 - 1973, 375
      - Stukken betreffende het bij besluit van de Oostenrijkse minister van Binnenlandse Zaken van 4 februari 1956 opheffen van de zetel van het Wereldvakverbond te Wenen en het bij besluit van 1 februari 1957 opheffen van de zetel van de Wereldvredesraad te Wenen., 376; 1 omslag
      - Stukken betreffende het opstellen van een verslag over het congres van de Socialistische Internationale, gehouden op 29 juni - 6 juli 1957 in Wenen., 377; 1 omslag
      - Stukken betreffende de samenwerking tussen de Verenigde Staten, de Sovjet-Unie en het Conseil Européen pour la Recherche Nucléaire (CERN) ten aanzien van de bouw van een 300 GeV accelerator met grote energiecapaciteit., 1958 - 1964; 378; 1 omslag
      - Stukken betreffende de relatie van Oostenrijk met de Noord-Atlantische Verdragsorganisatie (NAVO)., 1959 - 1969; 379-380; 2 omslagen
        - Reactie van Oostenrijk op de voorstellen van de Sovjet-Unie tot onderhandelingen tussen de NAVO, het Warschau-Pact en andere landen over ontwapening en vermindering van de internationale spanning in het algemeen, 1959, 379
        - Standpunt van Oostenrijk ten aanzien van het uitstrekken van de NATO-garantie tot Oostenrijk, 1968 - 1969, 380
      - Stukken betreffende conferenties van het Internationale Rode Kruis., 1965 - 1974; 381; 1 omslag
      - Stukken betreffende de Organisatie voor Economische Samenwerking en Ontwikkeling (OESO)., 1965 - 1974; 382-386; 5 omslagen
        - Landenexamen van Oostenrijk, 1965 - 1974, 382
        - Kandidaten voor de post van secretaris-generaal van de OESO, 1968 - 1969, 383
        - Vergaderingen van de OESO, 1968 - 1974, 384
        - Verzoek om steun aan Oostenrijk voor de kandidatuur van Maastricht als vestigingsplaats van het Internationaal Instituut voor Technologie, 1969, 385
        - Bezoek van secretaris-generaal van de OESO, jhr. E. van Lennep, aan Wenen op 13 - 16 januari 1971, 1971, 386
      - Stukken betreffende de werkzaamheden van de Internationale Telecommunicatie Unie (ITU)., 1965 - 1974; 387; 1 omslag
      - Stukken betreffende de steun van Oostenrijk voor de kandidatuur van de Nederlandse minister van Sociale Zaken en Volksgezondheid, dr. G.M.J. Veldkamp, voor het voorzitterschap van de 50ste conferentie van de International Labour Organization (ILO)., 1966; 388; 1 omslag
      - Stukken betreffende de topconferenties van niet-gebonden landen en de deelname van Oostenrijk daarin als gastland., 1968 - 1974; 389; 1 omslag
      - Stukken betreffende het standpunt van Oostenrijk ten aanzien van de ontwerp-overeenkomst inzake het European Molecular Biology Laboratory (EMBL)., 1972; 390; 1 omslag
      - Stukken betreffende de Oost-West conferentie Nieuwe Initiatieven der Oost-West Samenwerking gehouden te Wenen op 12 - 16 november 1974., 391; 1 omslag
- GEHEIM ARCHIEF, B.
  - Algemeen, 0.
    - Agenda's van ingekomen en uitgegane geheime stukken., 1954 - 1975; 392-393; 2 delen
      - 1954-1969, 392
      - 1970-1975, 393
        Achterin zitten de ingekomen en uitgegane stukken van de permanente vertegenwoordiger bij United Nations Industrial Development Organization (UNIDO) over het jaar 1975.
    - Dossierinventarissen van het geheim archief van de Nederlandse Ambassade te Wenen in Oostenrijk over de periode 1955 - 1974., [1955] - 1982; 394-395; 2 stukken
      - Periode 1955 - 1964, [1955 - 1964], 394
      - Periode 1965 - 1974, 1982 - 1982, 395
  - Organisatie, 1.
    - Stukken betreffende de aanschaf en ontvangst van codeapparatuur door de Nederlandse Ambassade te Wenen., 1957 - 1971; 396; 1 omslag
      Openbaarheid beperkt tot 1 januari 2046
    - Stukken betreffende het onderzoek naar de compromittatie van de cryptomiddelen bij de Nederlandse Ambassade te Wenen., 1970; 397; 1 omslag
  - Protocol, 2.
    - Stukken betreffende het huwelijk van prinses Irene met prins Hugo Carlos de Bourbon Parma., 1964; 398; 1 omslag
  - Juridische aangelegenheden, 3.
    - Stukken betreffende het opsporen van oorlogsmisdadigers., 1962 - 1968; 399-402; 4 omslagen
      - Fischböck, dr. H., voormalig Generalkommissar für Finanz und Wirtschaft in Nederland, 1966, 399
      - Mautner, O.K., wegens verraad, 1963 - 1967, 400
      - Rajakovitsch, E., voormalig naaste medewerker van Eichmann, 1962 - 1968, 401
      - Stangl, F.P., voormalig commandant van concentratiekamp Treblinka, 1967, 402
  - Aangelegenheden van openbare orde, 4.
    - Stukken betreffende instructies aan Nederlandse buitenlandse posten ten aanzien van de visaverstrekking aan tot personae non gratae verklaarde of op andere wijze uitgewezen leden van diplomatieke missies in de Beneluxlanden., 1969; 403; 1 omslag
  - Verkeer en vervoer, verbindingen, 5.
    - Stukken betreffende de reactie van de Europese delegaties tijdens de conferentie van het Comité International de Radiodiffusion op het akkoord tussen Frankrijk en de Sovjet-Unie over het SECAM-systeem voor kleurentelevisie vooruit lopend op de conferentie., 1965; 404; 1 omslag
    - Stukken betreffende het informeren van de Koninklijke Luchtvaartmaatschappij (KLM) over de mogelijke kaping van een van haar vliegtuigen., 1971; 405; 1 omslag
  - Sociale aangelegenheden, 7.
    - Stukken betreffende de hulp van Oostenrijk aan Hongaarse vluchtelingen., 1956 - 1957; 406; 1 omslag
    - Stukken betreffende het mogelijk ondernemen van een Nederlands initiatief bij de Verenigde Naties ten aanzien van de opvang van Chinese vluchtelingen in Hongkong., 1962; 407; 1 omslag
    - Stukken betreffende het, in samenwerking met de Oostenrijkse oud-minister Kreisky, voorzitter van de Socialistische Partij Oostenrijk (SPÖ), kuisen van een artikelenserie over de rol van de Nederlandse Ambassade te Warschau bij de Pools-Joodse emigratie uit Polen., 1969 - 1970; 408; 1 omslag
  - Staatkunde, landsverdediging en internationale organisaties, 9.
    - Staatkunde, 9.1.
      - Stukken betreffende het geschil tussen Oostenrijk en Italië inzake de kwestie Zuid-Tirol., 1958 - 1963; 409; 1 omslag
      - Stukken betreffende de mogelijke terugkeer naar Oostenrijk van Aartshertog Otto Habsburg-Lotharingen, nazaat van het Huis Habsburg-Lotharingen., 1959 - 1963; 410; 1 omslag
      - Stukken betreffende een inbraak en wapenvondst in het voormalige Nederlandse consulaatsgebouw te Wenen en de mogelijke betrokkenheid van Graaf Konstantin Bninsky, oud-Pools officier en vriend van prinses Armgard en prins Bernhard., 1961 - 1962; 411; 1 omslag
      - Stukken betreffende de levering van militair materieel door Oostenrijkse bedrijven aan Indonesië., 1962; 412; 1 omslag
      - Stukken betreffende het initiatief van Nederland om gezamenlijk met Oostenrijk en andere landen een beroep te doen op de Verenigde Staten en Vietnam om de strijd onverwijld te staken en door onderhandelingen het vertrek te bereiken van alle buitenlandse troepen alsmede zelfbeschikking onder internationaal toezicht op basis van de Geneefse akkoorden van 1954., 1965 - 1968; 413; 1 omslag
      - Verslag over het staatsbezoek van de Russische president Podgorny aan Oostenrijk., 1966; 414; 1 stuk
      - Stukken betreffende de reactie van Oostenrijk ten aanzien van de militaire manoeuvres binnen het Warschaupact., 1966 - 1974; 415; 1 omslag
      - Stukken betreffende de verhouding tussen Tsjecho-Slowakije en Oostenrijk., 1969 - 1974; 416; 1 omslag
      - Brief aan de Nederlandse minister van Buitenlandse Zaken over de Oostenrijkse reactie op de samenwerking van West-Duitsland met Oostbloklanden., 1970; 417; 1 stuk
      - Stukken betreffende de verhouding tussen Joegoslavië en Oostenrijk ten aanzien van slepende kwesties voortgekomen uit de Eerste en Tweede Wereldoorlog., 1972 - 1974; 418; 1 omslag
    - Landsverdediging, 9.2.
      - Brief aan de minister van Buitenlandse Zaken over de stand van zaken bij de Oostenrijkse defensie., 1961; 419; 1 stuk
      - Stukken betreffende de aankoop van militair materieel door Oostenrijk., 1965 - 1972; 420; 1 omslag
      - Stukken betreffende de spionage-activiteiten van Oostbloklanden in Oostenrijk., 1968 - 1969; 421; 1 omslag
    - Internationale organisaties, 9.3.
      - Stukken betreffende de toetreding van Oostenrijk tot de Europese Economische Gemeenschap (EEG)., 1966 - 1967; 422; 1 omslag
      - Stukken betreffende aanwijzingen voor de Nederlandse permanente vertegenwoordiger ten behoeve van de onderhandelingen over het non-proliferatieverdrag., 1967 - 1970; 423; 1 omslag
      - Brief aan de Nederlandse minister van Buitenlandse Zaken over de door de International Atomic Energy Agency (IAEA) opgelegde safeguards., 1969; 424; 1 stuk